---
title: "Prácticas"
author: "Martina"
date: "`r Sys.Date()`"
lang: "es"
output:
  rmdformats::robobook:
    lightbox: TRUE
    highlight: tango
    toc: 3
    number-sections: TRUE
    code-folding: show
    code_download: TRUE
editor_options: 
  markdown: 
    wrap: 72
---

```{r setup, include=FALSE}
knitr::opts_chunk$set(echo = TRUE)
```

# Clase 1 

1.  Crear dos objetos y asignarles: a uno nombres y a otro edad

```{r}
# consigna 1
```

2.  Para las dos variables creadas en el punto anterior, verificar la
    clase o el tipo de objeto:

```{r}
# consigna 2
```

3.  Convertir el objeto nombres en uno de tipo numérico. ¿Qué sucede?

```{r}
# consigna 3
```

# Clase 2

Recordá realizarlo en la carpeta prácticas!

1.   Elige un dataset. Puedes elegirlo de cualquier sitio web. Por
    ejemplo: datos.gob.ar

2.  Importa el archivo y genera un objeto que lo contenga

    ```{r}
    # read.csv()


    ```

3.  Crea una nueva columna o generá una sumarización agrupada

    ```{r}
    # mutate()
    # group_by() y summarise()

    ```

4.  Con el uso de esquisse, genera un gráfico

    ```{r}
    #esquisse::esquisser()
    ```
